最高法院刑事判決　　　　　　　　　 111年度台上字第1309號
上　訴　人　鍾佳霖
上列上訴人因竊盜案件，不服臺灣高等法院高雄分院中華民國11
0年10月26日第二審判決（110年度上易字第450 號，起訴案號：
臺灣高雄地方檢察署109年度偵字第10713號、109 年度偵緝字第
1293號），提起上訴，本院判決如下：
    主  文
上訴駁回。
    理  由
一、按刑事訴訟法第377 條規定：上訴於第三審法院，非以判決
    違背法令為理由，不得為之。是提起第三審上訴，應以原判
    決違背法令為理由，係屬法定要件。如果上訴理由書狀並非
    依據卷內訴訟資料，具體指摘原判決不適用何種法則或如何
    適用不當，或所指摘原判決違法情事，顯與法律規定得為第
    三審上訴理由之違法情形不相適合時，均應認其上訴為違背
    法律上之程式，予以駁回。
二、本件原判決綜合全案證據資料，認定上訴人鍾佳霖有其事實
    欄所載與黃源安（業經第一審判刑確定）共同竊取被害人吳
    忠智所有車號000-0000號自用小貨車之犯行。因而撤銷第一
    審關於此部分諭知無罪之判決，改判論處上訴人共同竊盜罪
    刑（累犯），已詳敘其認定犯罪事實所憑證據及認定之理由
    。
三、證據之取捨及事實之認定，均為事實審法院之職權，倘其採
    證認事並未違背證據法則，自不得任意指為違法而執為上訴
    第三審法院之適法理由。本件原判決係依憑證人即共同被告
    黃源安所為不利於上訴人之指證，佐以證人朱韻華及吳忠智
    之證詞，復參酌小客車租賃定型化契約書暨汽車出租單、車
    輛詳細資料報表、高雄市政府警察局車輛協尋電腦輸入單、
    贓物認領保管單、案發現場監視錄影畫面翻拍照片，暨第一
    審勘驗案發現場監視錄影畫面之結果，以及上訴人自承其確
    有駕駛小客車搭載黃源安至吳忠智所有前開自用小貨車停放
    處之附近路口，由黃源安下車查看後，嗣由黃源安駕駛該自
    用小貨車，與上訴人所駕駛之車輛會合，由上訴人駕車尾隨
    在後等情，而據以認定上訴人有其事實欄所載共同竊盜犯行
    ，已詳敘其採證認事之理由。並詳細勾稽黃源安、吳忠智之
    證詞，及上訴人之供詞，對於上訴人所辯：黃源安下車駕駛
    上開貨車之目的，係欲駕駛該貨車前往修理云云，何以不足
    採信，已詳加指駁及說明，復就如何認上訴人駕車搭載黃源
    安至案發現場之目的，係欲竊取該自用小貨車後駛離現場等
    情，亦闡述甚詳。而原判決就上訴人本件犯行，係以黃源安
    、吳忠智之證詞，及上述案發現場監視錄影畫面翻拍照片、
    第一審勘驗結果等證據資料，與上訴人之供詞相互利用，使
    犯罪事實獲得確信，要非僅憑黃源安之單一證言，即為上訴
    人不利認定。其論斷說明俱有前揭證據資料可稽，且不違背
    證據法則及論理法則，即屬事實審法院採證認事、判斷證據
    證明力職權之適法行使，自不能任意指摘為違法。上訴意旨
    徒憑己見，猶就其有無本件共同竊盜之事實，再事爭辯，並
    謂檢察官未提出補強證據，原審單憑共犯之自白認定上訴人
    本件犯行，有違證據法則云云，而據以指摘原判決違法，依
    上述說明，自非適法之第三審上訴理由。
四、其餘上訴意旨均非依據卷內訴訟資料，具體指摘原判決有不
    適用何種法則或如何適用不當之情形，徒就原判決已明確論
    斷說明之事項，暨不影響於判決結果之枝節問題，漫事爭論
    ，顯與法律規定得為第三審上訴理由之違法情形不相適合。
    揆之首揭說明，本件上訴為違背法律上之程式，應予以駁回
    。又本件係屬刑事訴訟法第376條第1項但書所列之案件，上
    訴人自得提起第三審上訴，併予敘明。
據上論結，應依刑事訴訟法第395條前段，判決如主文。
中    華    民    國   111    年    3     月    10    日
                  刑事第三庭審判長法  官  徐  昌  錦  
                                  法  官  林  恆  吉  
                                  法  官  周  政  達  
                                  法  官  江  翠  萍  
                                  法  官  林  海  祥  
本件正本證明與原本無異
                                  書記官
中    華    民    國   111    年    3     月    15    日